【裁判字號】    89,中交簡上,97
【裁判日期】    890726
【裁判案由】    公共危險
【裁判全文】
臺灣臺中地方法院刑事判決                      八十九年度中交簡上字第九七號
    上  訴  人  臺灣臺中地方法院檢察署檢察官
    被      告  甲○○
右列上訴人因被告公共危險案件，不服本院台中簡易庭八十九年度中交簡字第一二Ｏ
號中華民國八十九年二月二十二日第一審判決（聲請簡易處刑案號：臺灣台中地方法
院檢察署八十九年度偵字第一九一七號），提起上訴，本院管轄之第二審合議庭判決
如左：
    主      文
上訴駁回。
    事      實
一、甲○○明知酒後不得駕駛動力交通工具於道路交通行駛，竟仍於民國八十八年十
    二月三十一日晚上七、八時許，在台中市○○○路台盛汽車修配廠內，飲用啤酒
    及大武醇後，其吐氣所含酒精成分已超過每公升Ｏ．五五毫克以上，而達不能安
    全駕駛動力交通工具之程度，竟仍於翌日即八十九年一月一日上午駕駛車號ＰＡ
    －一五九六號計程車，沿台中市○○○路由台中市○○路往南投縣草屯鎮方向行
    駛，於當日上午七時三十分許途經台中市○○○路十二．五公里處前，因酒後已
    無力駕駛動力交通工具而打瞌睡，致擦撞前方乙○○所駕駛車號ＮＥ－六六八八
    號自用小客車，乙○○因而受有頭部挫傷之傷害（過失傷害未據告訴），甲○○
    於當日上午十時零五分經警檢測其吐氣所含酒精成分為每公升Ｏ．九九毫克。
二、案經台中縣警察局霧峰分局報請臺灣台中地方法院檢察署檢察官偵查聲請以簡易
    判決處刑。
    理      由
一、訊據被告甲○○對於右揭事實坦承不諱，核與被害人乙○○於警訊及本院審理時
    指訴之情節相符，並有道路交通事故調查報告表一份、酒精測定值單據一份、照
    片十張附於偵查卷可稽。按汽車駕駛人飲酒後其吐氣所含酒精成分超過每公升Ｏ
    ．二五毫克以上者，不得駕駛，道路交通安全規則第一百十四條第二款定有明文
    ；又法務部於八十八年五月十日邀集司法院刑事廳、交通部、行政院衛生署、臺
    灣高等法院檢察署、內政部警政署及中央警察大學等相關單位開會研商，經該會
    決議係以呼氣後酒精濃度達每公升Ｏ．五五毫克，即認為已達不能安全駕駛之標
    準。被告於八十九年一月一日上午七時三十分許肇事後，隨即於當日上午十時零
    五分經警檢測其吐氣所含酒精成分為每公升Ｏ．九九毫克，顯然被告於肇事當時
    係在酒醉無法安全駕駛動力交通工具之狀態。被告之自白核與事實相符，事證明
    確，其犯行洵堪認定。
二、核被告所為，係犯刑法第一百八十五條之三之公共危險罪。原審以被告罪證明確
    ，同此事實認定，因而適用刑法第一百八十五條之三、第四十一條、罰金罰鍰提
    高標準條例第二條之規定，量處拘役三十日，並諭知如易科罰金以三百元折算一
    日，認事用法，尚無違誤，量刑亦稱妥適。檢察官上訴意旨略以：被告係職業駕
    駛人，明知飲酒不得駕車，仍予駕駛，進而肇禍，非單純飲酒駕車被查獲，其犯
    罪後態度惡劣，拒不賠償被害人車輛修護費，其惡性非淺，僅處以拘役三十日，
    不生警惕作用云云，固非無見；惟查：被告於本院調查及審理時均表明有意願賠
    償被害人之車損，惟無力一次清償等語，且被告於犯罪後亦已坦承犯行，難認有
    態度惡劣之情，況被害人所受車輛損失，尚可循民事途徑救濟。檢察官以前揭情
    詞上訴，尚難認為有理由，應予駁回。
據上論斷，應依刑事訴訟法第四百五十五條之一第一項、第三項、第三百六十八條，
判決如主文。
中      華      民      國      八十九      年      七    月    二十六  日
                                      臺灣台中地方法院刑事第七庭
                                          審判長法  官  翁  芳  靜
                                                法  官  林  郁  婷
                                                法  官  簡  源  希
右正本證明與原本無異。
不得上訴。
                                                書記官
中      華      民      國      八十九      年      七    月    二十六  日
附錄論罪科刑法條：
刑法第一百八十五條之三：服用毒品、麻醉藥品、酒類或其他相類之物，不能安全駕
                        駛動力交通工具而駕駛者，處一年以下有期徒刑、拘役或
                        三萬元以下罰金。


司法院資訊處製作；財團法人民間司法改革基金會備份。
